臺灣桃園地方法院刑事裁定
             111年度金重訴字第4號
公  訴  人  臺灣桃園地方檢察署檢察官
被      告  許芸融



選任辯護人  范振中律師
被      告  王詩涵


選任辯護人  范振中律師
被      告  謝遠鑫

                    戶籍址設臺北市北投區新市街00號0樓                         (臺北○○○○○○○○○)

上列被告因違反銀行法案件，經檢察官提起公訴（109年度偵字第3
6482號、110年度偵字第42445號），本院裁定如下：
    主  文
許芸融、王詩涵、謝遠鑫均自民國111年6月28日起，限制出境、
出海捌月。
    理  由
一、按刑事訴訟法於民國108年5月24日修正增訂第八章之一「限
    制出境、出海」及第93條之2至第93條之6（下稱限制出境新
    制），並於108年6月19日經總統公布；刑事訴訟法施行法亦
    於同日公布增訂第7條之11，明定限制出境新制自修正公布
    後6個月即108年12月19日施行。又依據上開增訂刑事訴訟法
    第93條之2第1項：「被告犯罪嫌疑重大，而有下列各款情形
    之一者，必要時檢察官或法官得逕行限制出境、出海。但所
    犯係最重本刑為拘役或專科罰金之案件，不得逕行限制之：
    一、無一定之住、居所者。二、有相當理由足認有逃亡之虞
    者。三、有相當理由足認有湮滅、偽造、變造證據或勾串共
    犯或證人之虞者」；第93條之3第2項：「偵查中檢察官聲請
    延長出境、出海，第一次不得逾4月，第二次不得逾2月，以
    延長二次為限。審判中限制出境、出海每次不得逾8月，犯
    最重本刑為有期徒刑10年以下之罪者，累計不得逾5年；其
    餘之罪，累計不得逾10年」；第93條之6：「依本章以外規
    定得命具保、責付或限制住居者，亦得命限制出境、出海，
    並準用第93條之2第2項及第93條之3至第93條之5之規定」等
    旨，限制出境新制施行後，刑事訴訟法之限制出境有二種，
    一種為第八章之一「逕行限制出境」（獨立型限制出境），
    另一種則為第93條之6所稱該章以外之限制出境（羈押替代
    型限制出境）；二者同須被告犯罪嫌疑重大，但後者必經法
    官訊問，且以有羈押原因（無羈押必要）為要件。
二、又限制出境、出海處分，目的在防止被告逃亡，確保被告能
    於審判時到庭，以利刑事訴訟程序之進行，是考量限制出境
    、出海與否，自應以訴訟之進行及證據之調查是否因此而受
    影響為其判斷依據。再限制住居、限制出境、出海僅在保全
    刑事偵查、審判、執行之順利進行，屬於刑事訴訟之保全程
    序，非為確定被告對於本案是否應負擔罪責與是否應科處刑
    罰之問題，故有關限制出境、出海之事由是否具備及是否具
    有限制出境、出海必要性之審酌，並無需如同本案有罪或無
    罪之判決，應採嚴格證明法則，將所有犯罪事實證明至「無
    合理懷疑之確信程度」，易言之，僅須依自由證明法則，對
    前揭要件事實證明至讓法院相信「很有可能如此」之程度即
    可。倘依卷內證據，被告犯罪嫌疑重大，確有出境、出海滯
    留他國不歸而逃亡之可能性存在，即足影響審判之進行或刑
    罰之執行，依法當得為必要之限制出境、出海強制處分，以
    確保被告到庭接受審判或執行。至被告是否有限制出境、出
    海之必要，而予以限制出境、出海之強制處分，核屬事實認
    定問題，受訴法院自有依法認定裁量，並按訴訟進行程度及
    其他一切情狀，斟酌認定之權。
三、經查：被告許芸融、王詩涵、謝遠鑫等3人因違反銀行法等
    案件，經檢察官提起公訴，由本院以111年度金重訴字第4號
    案件受理，被告3人所涉違反銀行法第125條第1項後段之非法
    經營銀行業務罪嫌，有卷内之相關人證（投資人、建商或其
    他參與建案之人）、書證（公證書、契約、合作開發協議書
    、對話紀錄、簡報、轉帳匯款證明、銀行帳戶明細等）及物
    證等相關證據資料足資佐證，足認被告犯罪嫌疑重大，且被
    告所涉犯係銀行法第125條第1項後段之罪（法定刑為7年以
    上有期徒刑，非屬最重本刑為拘役或專科罰金之案件），良
    以被訴重罪常伴有逃亡之高度可能，係趨吉避凶、脫免刑責
    、不甘受罰之基本人性，非無因此啟動逃亡境外、脫免刑責
    之動機，為求案件之釐清，被告3人遵期到庭受審顯然不可
    或缺，且本案涉及之吸金數額高達新臺幣（下同）2億6,480
    萬元，被告3人顯需面臨諸多投資人、被害人追索賠償，且
    有諸多被害人表示案發後竟發現所投資的建案未動工、被告
    許芸融、謝遠鑫等人互相推諉、不斷要求延期、甚至有一再
    拖延、不願處理的情形（例如偵36482卷二第35頁證人謝木
    榮、林朝宗等人之證述，偵36482卷一第456、476頁證人藍
    根琪、翁志泓證述），有相當理由足認有逃亡之虞，而有刑
    事訴訟法第93條之2第1項第2款之事由。又酌以我國司法實
    務經驗，多有被告於偵、審程序遵期到庭，且國內尚有家人
    、固定住居所及相當資產之情況下，猶恣意棄保潛逃出境，
    致案件無法續行審判或執行之情事，而刑事訴訟程序係屬動
    態進行，本案亦尚未完成審理程序，若未持續限制被告出境
    、出海，仍有在訴訟程序進行中發現對己不利情事發生時潛
    逃不歸之可能性及疑慮，勢將影響刑事案件審判之進行，為
    確保本案訴訟程序及證據調查之順利進行、司法權之有效行
    使，於平衡兼顧公共利益及被告之人權保障，認目前有對被
    告3人限制出境、出海之必要。綜上，本院認被告3人涉犯上
    開罪嫌，而有刑事訴訟法第93條之2第1項第2款之限制出境
    、出海之事由，並有予以限制出境、出海之必要，爰依刑事
    訴訟法第93條之2第1項第2款之規定，裁定被告3人自主文所
    示之日起限制出境、出海8月。而本院雖未裁定羈押或其他
    強制處分，然若後續審理時被告3人發生無正當理由未到庭
    、對其他共犯或證人不當施壓或串供等新的羈押事由，亦可
    再行羈押或為其他強制處分，附此敘明。
據上論斷，應依刑事訴訟法第93條之2第1項第2款、第93條之3第
2項，裁定如主文。
中　　華　　民　　國　　111 　年　　6 　　月　　28　　日
                  刑事第十庭    審判長法　官   林大鈞
                                      法  官   徐漢堂
                                      法  官   洪瑋嬬   
以上正本證明與原本無異。
如不服本裁定，應於裁定送達後5 日內向本院提出抗告狀。
        　　　　　　　　　　　　　　　書記官　 劉慈萱
中　　華　　民　　國　　111 　年　　6 　　月　　29　　日